

# Juan Pablo Riano

240, Rue des Sittelles Châteauguay (Québec) J6K OG6 438 877 6270 juanpablo@riano.ca

Je suis un développeur frontale (front-end), diplômé en développement Web et commerce électronique aussi en design industriel. J'ai plus de 8 ans d'expérience commerciale en travaillant avec des clients en Amérique du Nord et du Sud, offrant des services *frontend* réactifs et des intégrations CMS. Je développe en utilisant des transitions et des animations qui répondent aux besoins du *UI*, en utilisant des technologies plus sophistiquées disponibles aujourd'hui pour les sites Web pleinement interactifs et réactifs sur des applications.

### SOMMAIRE DE COMPÉTENCES

- Production de HTML, CSS et JavaScript pour sites web et des applications
- Créer des wireframes, des wireframesstoryboards, des user flows et des cartes de site pour communiquer efficacement des idées d'interaction et de conception
- Huit ans d'expérience comme développeur frontend et neuf ans d'expérience comme designer industriel
- Développement des applications ans sites web cross-browser et cross-platform compatibles
- Implementation des nouvelles technologies, langages et des outils qui permettent l'optimisation de processus et travail en équipe (par exemple: SASS/LESS compilateurs, des environnements d'execution, gestionnaires de contenu, source contrôle).
- Compétences en optimisation des images pour web sur Photoshop et/ou Illustrator
- Habileté d'améliorer des processus au sein d'un style de travail flexible
- Familiarité avec des logiciels de CAO et de processus industriels.

#### EXPÉRIENCES PROFESSIONNELLES

## SOFTWARE DEVELOPER

(Ilusoft Inc.) Août 2015 - Actuelment

- Créer des modèles CSHTML/SCSS sur Umbraco CMS
- Ameliorer/créer Ul Mobile experience
- Intégrationt des modèles HTML pour les différents processus (comme le checkout) avec AngularJS
- Créer des contrôles Umbraco pour afficher le contenu dynamiquement
- Diriger les nouveaux projets basés sur des fichiers SVG
- Gérer le processus de production des images SVG à partir de fichiers CAO

Environnement Technique: Microsoft Windows, iOS 9, Microsoft SQL Server, Microsoft Visual Studio 2015, TFS, SCRUM, JIRA, Confluence, AngularJS, HTML, CSS3, SASS, Bootstrap, Razor, Photoshop, Illustrator, D3JS, AutoCAD

#### DÉVELOPPEUR FRONTEND

(M.A.D.E. Media)

Septembre 2014 - Mars 2016

- Intégrer des designs fournis en langage HTML5 et SCSS (SASS)
- Créer des codes pour UI sur les versions d'ordinateur régulier qui supportent iOS, Android et Windows 8
- Être à l'aise avec des problèmes de l'industrie et des tendances, en particulier en ce qui concerne l'accessibilité, la convivialité et les technologies émergentes
- Recherche de nouvelles plates-formes pour améliorer les performances des applications existantes et nouvelles telles que AngularJS et ReactJS
- Développer des applications compatibles avec des appareils mobiles sur jQuery

Environnement Technique: OS X (Mavericks, Yosemite El Capitan), iOS 7/8, NodeJS, npm, MongoDB, GIT, Trello, JQuery, HTML, CSS3, EJS Templating, SASS, Photoshop, Illustrator

#### INTÉGRATEUR WEB

(Chambre de commerce du Montréal métropolitain)

Decembre 2013 - Août 2014

- Intégrer le contenu des différentes activités de l'organisation sur le site web.
- Créer des formulaires d'inscription en format PDF et les mettre en ligne
- Production de courriels de promotion, de pages Web d'activités, de nouvelles et de publications, dont les contenus sont transmis par les services de communications et du marketing.
- Publier des nouvelles sur les médias sociaux
- Concevoir le code JQuery pour la publicité interactive de la chambre sur La Presse+

Environnement Technique: Microsoft Windows, Sitecore CMS, HTML, CSS, Photoshop

# **DÉVELOPPEUR WEB MOBILE**

(Manwin Canada, Montréal)

Decembre 2012 - Octobre 2013

- Intégrer les nouveaux designs fournis en Photoshop sur les fichiers TPL (Templates du projet) en utilisant CSS3, HTML5 et Javascript.
- Créer des applications web en langage PHP qui affichent les donnes reçues de l'API fourni
- Définir les règles d'affichage pour les différents types d'écrans à l'aide de la spécification CSS3 Media Queries
- Tester le code sur les différentes plateformes mobiles (Android, iOS, Blackberry, windows).
- Utilisation des systèmes de contrôle des versions SVN.
- Créer des masters en Photoshop et des images optimisées pour les écrans Retina de dispositifs intelligents.

Environnement Technique: Microsoft Windows, iOS 6/7, PHP, JQuery Mobile, Tortoise, HTML, CSS3, Photoshop

### INTÉGRATEUR WEB

(Rikochet inc, Montréal) Avril - Novembre 2012

- Élaborer des Wireframes de fonctionnement en Illustrator dans le processus de conception des sites.
- Élaborer des maquettes graphiques en Photoshop.
- Intégrer des modèles conçus en HTML5 et CSS3.
- Tester les sites Web dans plusieurs Navigateurs/systèmes d'exploitation.
- Faire des mises à jour périodiques des sites qui utilisent plusieurs langages, PHP, MySQL, Javascript, Ajax, Prototype.
- Collaborer aux intégrations et redésigne Frontend des nouveaux sites avec le CMS Éxpression Engine
- Gestion des serveurs d'hébergement et serveurs de courriel.

Environnement Technique: OS X (Lion, Mountain Lion), SVN, MySQL, PHP, MAMP PRO, Codelgniter, HTML, CSS, Photoshop, Illustrator

# **DÉVELOPPEUR WEB**

(SyncGenium, Montréal) Février 2010 – Avril 2012

- Créer des wireframes pour expliquer le fonctionnement du site.
- Concevoir la structure de contenu selon la pertinence.
- Créer des gabarits front-end HTML et CSS.
- Intégrer les gabarits conçus sur Joomla.
- Optimiser des images et entrer du contenu déjà structuré.
- Instruire le personnel désigne pour les clients sur la manière de mettre à jour le contenu du site.

Environnement Technique: Microsoft Windows, Joomla!, HTML, CSS3, Photoshop

### **WEBMESTRE**

<u>(Fenalco)</u> <u>Juin 2007 – Mai 2009</u>

- Concevoir des micro-sites pour les campagnes de marketing.
- Gérer les mises à jour des formations ouvertes au public
- Élaborer des maquettes graphiques et créer le code Javascript
- Développer et programmer des publipostages électroniques
- Participer à la création des éléments dynamiques sur flash (ActionScript 2.0)
- Créer des templates pour CMS (Joomla!)

Environnement Technique: Microsoft Windows, Joomla!, ActionScript, HTML, CSS3, Photoshop

#### **FORMATION**

- AEC Développement de sites Web et Commerce Électronique, 2012.
  Collège de Maisonneuve, Montréal.
- Technique professionnelle en conception des machines 2003.

Équivalence MICC : Diplôme d'études collégiales en Techniques de génie mécanique.

• Diplôme d'études professionnelles 1994.

Domaine de formation: Fabrication mécanique - Dessin industriel.

Équivalence MICC : Diplôme d'études professionnelles en Dessin industriel.

#### SOMMAIRE DES RÉALISATIONS ET DES AUTRES EXPÉRIENCES PROFESSIONNELS

Tous les sites web, applications et des projets spéciaux sont disponibles au portfolio en ligne : www.riano.ca

- London Ltda: Dessinateur CAO. (1998)
- Challenger S.A.: Dessinateur CAO. (2000)
- Artenixcol Ltda: Designer des produits en marble. (2001)
- Damecos Ltda: Designer des produits en plastique et des outils. (2007)

### PERFECTIONNEMENT

- Programming with MySQL Level I and II (Université Concordia) 2013.
- Atelier Javascript (Collège de Maisonneuve) 2012.
- Cours d'ActionScript 2.0 2009.
- Cours de système administration des contenus Joomla! 2008.
- Cours de langage PHP 2008.
- Cours d'application de la Suite Adobe CS3 Web Premium 2008.
- Cours de logiciels de conception des sites Web 2006.